【裁判字號】    89,裁,1462
【裁判日期】    891109
【裁判案由】    營利事業所得稅
【裁判全文】
最  高  行  政  法  院  裁  定                  八十九年度裁字第一四六二號
    原      告  旭生塑膠有限公司
    代  表  人  甲○○
    被      告  財政部臺灣省中區國稅局
    代  表  人  楊重華
右當事人間因營利事業所得所事件，原告不服行政院中華民國八十九年二月十四日台
八十九訴字第四三六八號再訴願決定，提起行政訴訟。本院判決如左：
    主  文
原告之訴駁回。
訴訟費用由原告負擔。
    理  由
按納稅義務人對於核定稅捐之處分如有不服，依核定稅額通知書所載有應納稅額或應
補徵稅額者，應於繳款書送達後，於繳納期間屆滿翌日起算三十日內，依規定格式，
明理由，連同證明文件，申請復查。為行為時稅捐稽徵法第三十五條第一項第一款
所規定。本件原告八十五年度營利事業所得稅結算申報，列報營業收入總額新台幣（
下同）三三、六八二、二七四元，全年所得額四三、五七六元。被告以其溢提折舊六
五○、八七三元及出售資產損失三五五、三九九元，乃予以剔除，核定全年所得額為
一、○四九、九三三元，應補稅額二五二、四七六元及加計利息九、七四三元，核定
稅額繳款書載明繳納期限自八十七年八月六日至八十七年八月十五日止。原告不服，
就出售資產損失部分申請復查後，復撤回復查之申請。嗣原告以其依實際發生損害金
額列報損失，依法並無不合云云，申經復查結果，被告以原告於八十七年八月十八日
申請復查，既於八十七年十二月十六日撤回復查之申請，應視為自始未申請復查，原
告於八十八年一月二十日再申請，顯已逾申請復查之三十日不變期間，而確定，原告
對已確定之行政處分提出復查，程序不合，應不予受理，而駁回原告復查之申請，原
告不服，一再訴願決定遞自程序上予以駁回。揆諸首揭規定，原復查決定、訴願及再
訴願決定，經核於法均無不合。原告起訴意旨以：其在法定期限內申請復查在案，原
告係被騙撤回復查，因被告機關查帳官員儘其所能以花言巧語，逼迫非原告法定代表
人就範，促使不知情，不諳法令及權利義務之會計人員陷於錯誤，造成不正確之結果
等語，認原處分及訴願、再訴願決定均有不當。然查原告對於其曾於前開時日撤回復
查之申請，並不諱言，又未能舉證，以證明其撤回復查，係非出於其自由意識所為，
所為前開主張，自難採信。應認本件原告係對已確定之行政處分提起行政訴訟，自為
法所不許，應予駁回。
據上論結，本件原告之訴為不合法，爰依行政訴訟法施行法第二條、行政訴訟法第一
百零七條第一項第十款、第一百零四條，民事訴訟法第九十五條、第七十八條，裁定
如主文。
中    華    民    國     八十九      年     十一     月       九        日
                    最 高 行 政 法 院  第 二 庭
                                審 判 長 法  官      陳  石  獅
                                         法  官      吳  錦  龍
                                         法  官      彭  鳳  至
                                         法  官      高  啟  燦
                                         法  官      黃  合  文
右  正  本  證  明  與  原  本  無  異
                                         法院書記官  蘇  金  全
中    華    民    國     八十九      年     十一     月      十三       日


司法院資訊處製作；財團法人民間司法改革基金會備份。
